# 请教陈版主：上市公司成为LP，会计处理

提问人：LouisCC 时间：2017-03-14 05:41:02
陈版主，您好。向您请教一个问题：A上市公司与B公司、C公司共同设立有限合伙企业，A、B是有限合伙人，其中A出资80%，B出资19%，C是B公司的关联方，出资1%，是普通合伙人（B¥C均与A上市公司无关），该合伙企业以投资目的为主，合伙协议中约定：
如有新合伙人入伙应由群体合伙人同意，如退伙，也需经全体合伙人同意或者发生难于继续参与合伙企业的事由。合伙收益派发：首先，100%向全体合伙人进行分配，按照实际出资比例直至全额返还实际出资；其次，剩余部分提取20%奖励给普通合伙人；最后，扣除前述分配后按出资比例向所有合伙人派发。合伙人一致同意的事项：修改合伙协议、普通合伙人入伙和退货，收益分配方案，投资原则或投资范围有重大变化。
请问陈版主:A上市公司在期末将对合伙企业的投资放在那个科目核算？是否可以按照长期股权投资-合营，以权益法进行核算，计入投资收益？还是放在非流动资产，作为不纳入合并报表的结构化主体？还是放在可供出售金融资产，按照成本法计量？

回答人：chenyiwei
建议了解：该合伙企业的设立目的、投资决策机制？ 从你说的情况看，该合伙企业的有限合伙人权益不分级，相对而言持有 80 ％权益份额的LP具有控制权的可能性较大。C作为GP可能拥有广泛的决策权力，但C是代理人，不可能控制该有限合伙企业。 如果具有控制权，则A在合并报表中，应将其他合伙人的权益确认为负债，GP提取的业绩报酬确认为管理费用，其他合伙人按照其权益份额分得的收益确认为利息支出。

提问人：LouisCC 时间：2017-03-21 16:36:11
陈版主，A公司成立该有限合伙企业仅是用自有资金进行投资，寻觅投资渠道。对于投资原则和范围以及收益分配方案的决策都是采取一致同意才行。从实质来看，目前公司的投资项目有一个与公司经营范围有关，有一个没有任何关系，完全是GP去找的项目，该有限合伙账务处理及公司经营地都不在A公司，如果企业不想合并报表，80%的投资占比是否很难解释？

回答人：chenyiwei
虽然是GP找的项目，但GP运作投资的绝大部分后果均由该公司享有或承担，其利益相关度最大，因此实质上看GP就是该公司的代理人，GP的权力是其背后的主要责任人（主要是该公司）授予的，真正的控制人是A公司。